---
title: "Etude 1"
output:
  html_document: 
    toc: true
    toc_depth: 2
  html_notebook:
    toc: true
    toc_depth: 2
  pdf_document: default
  word_document: default
---
```{r knitr options, include=FALSE}
library(knitr)
opts_chunk$set(echo=FALSE, cache=TRUE)
```

```{r library, include=FALSE, cache=TRUE}
library(readr)
library(readxl)
library(dplyr)
library(tidyr)
library(gplots)
library(ggplot2)
library(broom)
library(xtable)
library(sp)
library(rgdal)
library(RColorBrewer)
library(classInt)
library(epitools)
library(compareGroups)
library(MatchIt)
```

```{r importation, include=FALSE, cache=TRUE}
irc.greffe <- read_delim("./data/irc.greffe.csv", 
                         ";", escape_double = FALSE, trim_ws = TRUE, locale = locale(encoding = "latin1", decimal_mark = ",")) %>% 
  mutate(gr_bmi = factor(gr_bmi, levels = c("<18.5", "18.5-24.9", "25-29.9", "30-34.9", ">35")),
         ddc = as.Date(ddc, "%d/%m/%Y"),
         DECES1 = as.Date(DECES1, "%d/%m/%Y"))

comor <- read_delim("./data/cmbdt_tx.csv", 
                    ";", escape_double = FALSE, col_types = cols(creat_TX = col_double()), 
                    trim_ws = TRUE) 

irc.greffe <- comor %>%
  right_join(irc.greffe, by = "RREC_COD") %>%
  mutate(PDS = ifelse(is.na(PDS), poids_att, PDS),
         TAIL = ifelse(is.na(TAIL), taille_att, TAIL),
         DIABn = ifelse(is.na(DIABn), DIAB, DIABn),
         ICn = ifelse(is.na(ICn), INSCARD, ICn),
         AVCn = ifelse(is.na(AVCn), ATCD_AVC, AVCn),
         CREATINI = ifelse(is.na(CREATINI), creat_TX, CREATINI),
         AMIn = ifelse(is.na(AMIn), AMI, AMIn),
         IRCn = ifelse(is.na(IRCn), INSRESP, IRCn),
         IDMn = ifelse(is.na(IDMn), ATCD_IDM, IDMn),
         ICOROn = ifelse(is.na(ICOROn), INSCORON, ICOROn),
         dfg = ifelse(sex==1, 
                 round(186.3*(CREATINI/88.4)^-1.154 * (age)^-0.203,2), 
                 round(186.3*(CREATINI/88.4)^-1.154 * (age)^-0.203 * 0.742,2)),
         bmi = round(PDS/((TAIL*0.01)^2), 1),
         avc_ait = ifelse(AVCn==1 | AITn==1, 1, 0))


# irc.delai <- read_delim("./data/irc.delai2015.csv",
#     ";", escape_double = FALSE, trim_ws = TRUE,
#     locale = locale(encoding = "latin1", decimal_mark = ","),
#     col_types = cols(FAV_DATE2 = col_date(format = "%d/%m/%Y"),
#                      DDIRT2 = col_date(format = "%d/%m/%Y"),
#                      DNAIS2 = col_date(format = "%d/%m/%Y"),
#                      DINSCMED2 = col_date(format = "%d/%m/%Y"),
#                      dgrf2 = col_date(format = "%d/%m/%Y"),
#                      dsvr2 = col_date(format = "%d/%m/%Y"),
#                      ddc2 = col_date(format = "%d/%m/%Y"),
#                      dpdv2 = col_date(format = "%d/%m/%Y"), 
#                      DATE_DERNOUV2 = col_date(format = "%d/%m/%Y"))) %>%
#   filter(DDIRT2 > as.Date("2009-12-31"))
# 
# irc.greffe <- irc.delai %>% select(RREC_COD, ddc2) %>%
#   right_join(irc.greffe, by = "RREC_COD")
#   
# 
# irc.greffe$ddc <- irc.greffe$ddc2
irc.greffe$GRF1[as.Date(irc.greffe$GRF1) > as.Date("2016-08-31")] <- NA
irc.greffe$ddc[is.na(irc.greffe$ddc)] <- irc.greffe$DECES1[is.na(irc.greffe$ddc)]
irc.greffe$kmdc <- 0
irc.greffe$kmdc[irc.greffe$ddc < as.Date("2016-09-01") | irc.greffe$DECES1 < as.Date("2016-09-01")] <- 1

irc.greffe$kmdelaidc[irc.greffe$kmdc==0] <- ifelse(!is.na(irc.greffe$DDIRT[irc.greffe$kmdc==0]), as.Date("2016-09-01") - irc.greffe$DDIRT[irc.greffe$kmdc==0], as.Date("2016-09-01") - irc.greffe$GRF1[irc.greffe$kmdc==0])

irc.greffe$kmdelaidc[irc.greffe$kmdc==1] <- ifelse(!is.na(irc.greffe$DDIRT[irc.greffe$kmdc==1]), irc.greffe$ddc[irc.greffe$kmdc==1] - irc.greffe$DDIRT[irc.greffe$kmdc==1], irc.greffe$DECES1[irc.greffe$kmdc==1] - irc.greffe$GRF1[irc.greffe$kmdc==1])

irc <- irc.greffe
irc$METHOn[is.na(irc$METHOn)] <- "Greffe"
irc$PBRn[is.na(irc$PBRn) | irc$METHOn=="Greffe"] <- 2
irc$delaitx[irc$METHOn=="Greffe"] <- 0
irc$kmtx <- irc$tx
irc$kmtx[irc$tx==0 & !is.na(irc$GRF1)] <- 1
irc$kmtx[irc$METHOn=="Greffe"] <- 1
irc$dgrf <- irc$dgrf - 14
irc$DDIRT <- irc$DDIRT - 14
irc <- irc %>% 
  mutate(avc_ait = ifelse(AVCn==1 | AITn==1, 1,0),
         kmdelaidc = as.numeric(kmdelaidc),
         gr_delai_greffe = ifelse(is.na(delaitx), 0,
                                  ifelse(delaitx<=12 & delaitx>0, 1, 
                                         ifelse(delaitx<=24 & delaitx>12, 2, 
                                                ifelse(delaitx<=36 & delaitx>24, 3, 
                                                       ifelse(METHOn=="Greffe", 4, NA))))),
         temps_avant_changement = ifelse(METHOn %in% c("Hémodialyse", "Dialyse péritonéale"), round(delaitx * 30.3, 0), ARF1 - irc.greffe$GRF1))
irc$changement <- 0
irc$changement[!is.na(irc$temps_avant_changement)] <- 1

# patients avec un changement ou un décès = 0, on met un jour sinon conflit dans fine gray et tmerge
irc <- irc %>%
  mutate(temps_avant_changement = ifelse(temps_avant_changement==0, 1, temps_avant_changement),
         kmdelaidc = ifelse(kmdelaidc==0, 1, kmdelaidc))

# suppression des patients de la table greffe sans etre dans la table dialyse, on prend VHBn car on avait aucune donnée manquante pour les patients en commun aux deux tables
irc <- irc %>% filter(!is.na(VHBn))

iga <- irc %>%  mutate(nephgp = factor("gnc")) %>% filter(iga == 1, PBRn %in% c(1,2))
diab <- irc %>% filter(diab == 1) %>% mutate(nephgp = factor("diabète"))
pkrd <- irc %>% filter(pkrd == 1) %>% mutate(nephgp = factor("APKD"))
gnc <- irc %>% 
  filter(gnc ==1, 
         PBRn %in% c(1,2), 
         liste_longue %in% 
           c("GN membrano-proliférative type 1", 
             "GN membrano-proliférative type 2, dépôts denses", 
             "GN extra-membraneuse", 
             "GN avec HSF", 
             "Néphropathie lupique",
             "Purpura rhumatoïde")| 
                                  LMALADI %in% c("Glomérulo. avec hyalinose segmentaire et focale de l'adulte (av.syndrome néphrotique).", 
                                                 "Synd. néphrotique sévère avec sclérose focale (Pédiatrique, GN avec hyalinose segment. et focale de l'enfant)",
                                                 "Glomérulo. extra-membraneuse",
                                                 "Glomérulo. membrano-prolif., type I (par immunofluo. et/ou microscopie électr. (hors codes 784 ou 789)",
                                                 "Glomérulo. membrano-proliférative type II avec dépôts denses (prouvée par immunofluorescence et/ou microscopie électronique)",
                                                 "Syndrome de Goodpasture",
                                                 "Polyangéite microscopique et glomerulonephrite extracapillaires pauci-immune à ANCA",
                                                 "Granulomatose de Wegener",
                                                 "Lupus érythémateux",
                                                 "Purpura rhumatoide")) %>%
  mutate(nephgp = factor(ifelse(liste_longue %in% c("GN avec HSF", 
                                                    "GN extra-membraneuse") | 
                                  LMALADI %in% c("Glomérulo. avec hyalinose segmentaire et focale de l'adulte (av.syndrome néphrotique).", 
                                                 "Glomérulo. extra-membraneuse",
                                                 "Synd. néphrotique sévère avec sclérose focale (Pédiatrique, GN avec hyalinose segment. et focale de l'enfant)"), 
                                "gnc1", "gnc2")))

irc.etude <- bind_rows(iga,diab,pkrd,gnc) 

# irc.delai <- read_delim("./data/irc.delai2015.csv", 
#     ";", escape_double = FALSE, trim_ws = TRUE, 
#     locale = locale(encoding = "latin1", decimal_mark = ","), 
#     col_types = cols(FAV_DATE2 = col_date(format = "%d/%m/%Y"),
#                      DDIRT2 = col_date(format = "%d/%m/%Y"),
#                      DNAIS2 = col_date(format = "%d/%m/%Y"),
#                      DINSCMED2 = col_date(format = "%d/%m/%Y"),
#                      dgrf2 = col_date(format = "%d/%m/%Y"),
#                      dsvr2 = col_date(format = "%d/%m/%Y"),
#                      ddc2 = col_date(format = "%d/%m/%Y"),
#                      dpdv2 = col_date(format = "%d/%m/%Y"),
#                       DATE_DERNOUV2 = col_date(format = "%d/%m/%Y"))) %>%
#   rename(FAV_DATE = FAV_DATE2,
#          DDIRT = DDIRT2,
#          DNAIS = DNAIS2,
#          DINSCMED = DINSCMED2,
#          dgrf = dgrf2,
#          dsvr = dsvr2,
#          ddc = ddc2,
#          dpdv = dpdv2,
#        DATE_DERNOUV = DATE_DERNOUV2) %>%
#   filter(DDIRT > as.Date("2009-12-31"))
# 
# irc.greffe <- irc.greffe %>%
#   select(-one_of(colnames(irc.delai)[-1])) %>%
#   left_join(irc.delai, by = "RREC_COD")

# irc.greffe$delai_dernouv[is.na(irc.greffe$delai_dernouv)] <- irc.greffe$DELAINOUV1
```

```{r Data incid spatiale, cache=TRUE, include=FALSE}
## Tableaux du nombre de cas d'IgA par âge et sexe selon la région
nbev_iga_region<-iga[,c("sex","classage","RES_REG_LIB")]
nbev_iga_region<-unite(nbev_iga_region, "sex_age", 1:2, sep = "-")
nbev_iga_region<-as.data.frame.matrix(table(nbev_iga_region$sex_age,nbev_iga_region$RES_REG_LIB))
nbev_iga_region$ETRANGER<-NULL 
nbev_iga_region$`POLYNESIE FRANCAISE`<-NULL # Suppression de la Polynésie française qui n'est pas dans les statistiques de l'INSEE
nbev_iga_region$Mayotte<-NULL
nbev_iga_region$Guyane<-NULL
## Tableaux de l'effectif par région, pour la catégorie d'âge 16-19 ans, les données INSEE étant de 15 à 19 ans, muliplié par 0.8
eff_region <- read.csv2("./data/eff_region.csv", header = T, ";", encoding = "latin1")
nbev_iga_region<-data.frame(eff_region[,1],nbev_iga_region[-33,])
colnames(nbev_iga_region)[1]<-"classage"

## Tableaux de l'effectif en France
eff_france <- read.csv2("./data/eff_france.csv", header = T,";", encoding = "latin1")
eff_france$age<-cut(eff_france$age, breaks = c(16, seq(20,95,5)), right = F, include.lowest = T)
eff_france<-gather(eff_france, "sex","effectif", 2:3)
eff_france$sex<-factor(eff_france$sex, levels = c("h","f"), labels = c(1,2))
eff_france<-unite(eff_france, "classage", 2:1, sep = "-")
eff_france$classage<-factor(eff_france$classage)

## Calcul par standardisation directe sur l'âge et le sexe pour 100 000 habitants
standdirect<-matrix(nrow = 4, ncol = 25, dimnames = list(c("Ratio brut","Ratio ajuste","IC inf","IC sup"), c(colnames(nbev_iga_region[,-1]))))
for (i in colnames(eff_region[,-1])) standdirect[,i]<-as.matrix(round(ageadjust.direct(nbev_iga_region[,i], eff_region[,i], stdpop = eff_france[,2])*10^5,2))
standdirect<-t(standdirect)
standdirect<-data.frame(standdirect)
standdirect$annuel <- round(standdirect$Ratio.ajuste/5,2)
standdirect[c("Guadeloupe"), c("annuel")] <- round(standdirect[c("Guadeloupe"), c("Ratio.ajuste")]/2,2)
standdirect[c("Martinique"), c("annuel")] <- round(standdirect[c("Martinique"), c("Ratio.ajuste")]/2,2)

## Tableaux du nombre de cas d'IgA par âge et sexe selon le département
nbev_iga_dep<-iga[,c("sex","classage","RES_DEP_LIB","res_dep_cod")] 
nbev_iga_dep<-unite(nbev_iga_dep, "sex_age", 1:2, sep = "-")
nbev_iga_dep$res_dep_cod[nbev_iga_dep$RES_DEP_LIB=="Corse-du-Sud"] <- "2A"
nbev_iga_dep$res_dep_cod[nbev_iga_dep$RES_DEP_LIB=="Haute-Corse"] <- "2B"
nbev_iga_dep$res_dep_cod<-factor(nbev_iga_dep$res_dep_cod)
nbev_iga_dep<-unite(nbev_iga_dep, "dep", 3:2, sep = "-", remove = F)
nbev_iga_dep<-nbev_iga_dep[!(nbev_iga_dep$res_dep_cod=="976" | nbev_iga_dep$res_dep_cod=="987" | is.na(nbev_iga_dep$res_dep_cod)),]
nbev_iga_dep<-as.data.frame.matrix(table(nbev_iga_dep$sex_age, nbev_iga_dep$RES_DEP_LIB))
nbev_iga_dep$Corse.du.Sud <- 0

## Tableaux de l'effectif par département, pour la catégorie d'âge 16-19 ans, les données INSEE étant de 15 à 19 ans, muliplié par 0.8
eff_dep <- read.csv2("./data/eff_dep.csv", header = T, ";", encoding = "latin1")
nbev_iga_dep<-data.frame(eff_dep[,1],nbev_iga_dep)
colnames(nbev_iga_dep)[1]<-"classage"
eff_dep[eff_dep$classage=="1.[16,20)",-1] <- 0.8*eff_dep[eff_dep$classage=="1.[16,20)",-1]
eff_dep[eff_dep$classage=="2.[16,20)",-1] <- 0.8*eff_dep[eff_dep$classage=="2.[16,20)",-1]

## Tableaux de l'effectif en France
eff_france <- read.csv2("./data/eff_france.csv", header = T,";", encoding = "latin1")
eff_france$age<-cut(eff_france$age, breaks = c(16, seq(20,95,5)), right = F, include.lowest = T)
eff_france<-gather(eff_france, "sex","effectif", 2:3)
eff_france$sex<-factor(eff_france$sex, levels = c("h","f"), labels = c(1,2))
eff_france<-unite(eff_france, "classage", 2:1, sep = "-")
eff_france$classage<-factor(eff_france$classage)

## Calcul par standardisation directe sur l'âge et le sexe pour 100 000 habitants
nbev_iga_dep$Creuse<-NULL
nbev_iga_dep$Guyane<-NULL
standdirect_dep<-matrix(nrow = 4, ncol = 98, dimnames = list(c("Ratio brut","Ratio ajuste","IC inf","IC sup"), c(colnames(nbev_iga_dep[,-1]))))
for (i in colnames(eff_dep[,-1])) standdirect_dep[,i]<-as.matrix(round(ageadjust.direct(nbev_iga_dep[,i], eff_dep[,i], stdpop = eff_france[,2])*10^5,2))
standdirect_dep<-t(standdirect_dep)
standdirect_dep<-data.frame(standdirect_dep)
standdirect_dep$annuel <- round(standdirect_dep$Ratio.ajuste/5,2)
standdirect_dep[c("Guadeloupe"), c("annuel")] <- round(standdirect_dep[c("Guadeloupe"), c("Ratio.ajuste")]/2,2)
standdirect_dep[c("Martinique"), c("annuel")] <- round(standdirect_dep[c("Martinique"), c("Ratio.ajuste")]/2,2)

## _carte ----
dep <- readOGR(dsn = "./data/cartes", layer="DEPARTEMENT", stringsAsFactors=FALSE)
carte_dep <- standdirect_dep*10
carte_dep$dep <-rownames(standdirect_dep)
carte_dep <- carte_dep[,5:6]
carte_dep <- bind_rows(carte_dep, data.frame(dep = "Creuse", annuel = 0))
carte_dep <- carte_dep[!carte_dep$dep %in% c("Guadeloupe", "Martinique", "Mayotte", "Réunion"),]
carte_dep <- carte_dep[order(carte_dep$dep),]
carte_dep$dep <- sort(dep@data$NOM_DEPT)
dep@data <- left_join(dep@data, carte_dep, by = c("NOM_DEPT" = "dep"))
```

# Infos {.tabset .tabset-fade .tabset-pills}

## Patients inclus 

- Suppléance entre 01/01/2010 et 31/12/2014  
- IgA avec biopsie  
- diabète avec et sans biopsie  
- pkrd avec et sans biopsie  
- gnc avec biopsie  
- patients greffé dès le départ inclus malgré l'absence de biopsies  

## Gr 1 GNC 

- table dialyse :  
"GN extra-membraneuse",  
"GN avec HSF"  
- table greffe :  
"Glomérulo. avec hyalinose segmentaire et focale de l'adulte (av.syndrome néphrotique).",  
"Synd. néphrotique sévère avec sclérose focale (Pédiatrique, GN avec hyalinose segment. et focale de l'enfant)",  
"Glomérulo. extra-membraneuse",  

## Gr 2 GNC 

- table dialyse :  
"Néphropathie lupique",  
"Purpura rhumatoïde"  
"GN membrano-proliférative type 1",  
"GN membrano-proliférative type 2, dépôts denses",  
- table greffe :  
"Lupus érythémateux"  
"Purpura rhumatoide"  
"Glomérulo. membrano-prolif., type I (par immunofluo. et/ou microscopie électr. (hors codes 784 ou 789)",  
"Glomérulo. membrano-proliférative type II avec dépôts denses (prouvée par immunofluorescence et/ou microscopie électronique)",  
"Syndrome de Goodpasture",  
"Polyangéite microscopique et glomerulonephrite extracapillaires pauci-immune à ANCA",  
"Granulomatose de Wegener" 

## Incohérences entre table greffe et table dialyse 

1 patient qui a les pathologies GN extra-membraneuse et Lupus érythémateux  
1 patient qui a les pathologies Néphropathie lupique et Glomérulo. avec hyalinose segmentaire et focale de l'adulte (av.syndrome néphrotique).  
1 patient qui a les pathologies Néphropathie lupique et Glomérulo. membrano-prolif., type I (par immunofluo. et/ou microscopie électr. (hors codes 784 ou 789)  

**XXXXX "Glomérulopathies des vascularites systémiques (purpura rhumatoïde exclu)" se trouve dans "Maladies systémiques autres" qui avait été exclus. Faut-il les inclure ?**

# Incidence spatiale 

```{r carte France, echo=FALSE, cache=TRUE}
classTemps <- classIntervals(dep@data$annuel, 9, style = "quantile")
palette <- brewer.pal(n = 9, name = "YlOrRd")
legende <- as.character(levels(cut(dep@data$annuel, breaks = classTemps$brks, include.lowest = TRUE, right = FALSE)))
dep@data$ratio_coul <- as.character(cut(dep@data$annuel, breaks = classTemps$brks, labels = palette, include.lowest = TRUE))

par(mar = c(0,0,1,0))
sp::plot(dep, col = dep@data$ratio_coul, border = "black", main = "Incidence annuelle de la maladie de Berger")
legend("bottomleft", legend = legende, fill = palette, cex=0.95, title = "Incidence/M d'hab.")
```

# Incidence temporelle

**Qu'est-ce qu'on y met ?**

En cours...

# Description des caractéristiques démographiques des patients avec une néphropathie à IgA en comparaison avec 4 groupes 

**XXXXX Voir ce que l'on faire des données manquantes (considéré comme 0, NA). De plus, les 1795 patients qui sont uniquement dans la table greffe n'ont pas ces infos**  
**Géographie à faire**

```{r tableau 1, echo=FALSE, warning=FALSE, cache=TRUE, results="asis"}
irc.etude %>%
  as.data.frame() %>%
  mutate(nephgp = factor(nephgp, levels = c("gnc", "gnc1", "gnc2", "APKD", "diabète"), labels = c("IgA", "GNC 1", "GNC 2", "PKRD", "Diabète")),
         PBRn = factor(PBRn, labels = c("0","1","2"), levels = c("0","1","1")),
         NBCS = cut(NBCS, breaks = c(0, 0.5, 2, 4, 6, max(NBCS, na.rm = T)), include.lowest = T) %>% factor(labels = c("0","1-2","3-4","5-6",">6")),
         INSCn = factor(INSCn),
         NOINSCn = factor(NOINSCn),
         KCn = factor(KCn),
         DIABn = factor(DIABn),
         CIRHn = factor(CIRHn),
         coronaropathie = ifelse(IDMn==1 | ICOROn==1, 1, 0) %>% factor(),
         AMIn = ifelse(AMIn==1 | AMPn==1, 1, 0) %>% factor(),
         ComorCV = ifelse(DIABn==1 | coronaropathie==1 | avc_ait==1 | AMIn==1 | ICn==1, 1, 0) %>% factor(),
         ICn = factor(ICn),
         avc_ait = factor(avc_ait),
         VIHn = factor(VIHn),
         VHBn = factor(VHBn),
         VHCn = factor(VHCn),
         TABACn = factor(TABACn),
         TX_AUTRE = factor(TX_AUTRE),
         ORG_Cn = factor(ORG_Cn),
         ORG_CPn = factor(ORG_CPn),
         ORG_Pn = factor(ORG_Pn),
         ORG_Fn = factor(ORG_Fn),
         ORG_PAn = factor(ORG_PAn),
         ORG_ILn = factor(ORG_ILn),
         ORG_In = factor(ORG_In),
         ORG_MOn = factor(ORG_MOn),
         EPOINIn = factor(EPOINIn),
         sex = factor(sex, labels = c("Homme", "Femme")),
         MARCHn = factor(MARCHn, labels = c("Incapacité totale","	Nécessité d une tierce personne","Marche autonome"))) %>% 
  compareGroups(nephgp ~ 
                  age+sex+PBRn+bmi+NBCS+INSCn+NOINSCn+
                  TABACn+MARCHn+CIRHn+KCn+VIHn+VHBn+VHCn+
                  ComorCV+DIABn+coronaropathie+avc_ait+AMIn+ICn+
                  TX_AUTRE+ORG_Cn+ORG_CPn+ORG_Pn+ORG_Fn+ORG_PAn+ORG_ILn+ORG_In+ORG_MOn+
                  ALBINI+HBINI+EPOINIn+CREATINI+dfg, data = ., method = 4, include.miss = T) %>%
  createTable(show.all = T) %>%
  export2md()
```

# Description des modalités de traitements de l’IRCT des patients avec une néphropathie à IgA en comparaison avec 4 groupes 

```{r tableau 2, echo=FALSE, warning=FALSE, cache=TRUE, results="asis"}
irc.etude %>%
  as.data.frame() %>%
  mutate(nephgp = factor(nephgp, levels = c("gnc", "gnc1", "gnc2", "APKD", "diabète"), labels = c("IgA", "GNC 1", "GNC 2", "PKRD", "Diabète")),
         METHOn = factor(METHOn, labels = c("Dialyse péritonéale","Greffe préemptive","Hémodialyse"))) %>% 
  compareGroups(nephgp~METHOn, data = ., include.miss = T) %>%
  createTable(show.all = T) %>%
  export2md()
```

# Comparer de l’accessibilité aux différents traitements de l’IRCT en prenant comme groupe de référence la polykystose rénale {.tabset .tabset-fade .tabset-pills}

Modèle 1 : âge, sexe, année de début de l’hémodialyse  
Modèle 2 : modèle 1 + comorbidités : diabètes, insuffisance cardiaque, AVC, Cancer, BMI  
Modèle 3 : modèle 2 + hémoglobine, créatinine, albumine  
Modèle 4 : modèle 3 + degré d’autonomie  

**J'ai comparé les PKRD aux autres groupes. Si on ne veut comparer que les IgA, ça donnerait le même résultat.**  
**Ces résultats ont comme référence la dialyse**  
**XXXXX Trop de données manquantes. Peut-on considérer que les données manquantes pour le diabète, l'IC, l'avc et le cancer sont égales à 0 ? Ou on fait une imputation multiple ? Pour l'IMC on a 4421 données manquantes, à imputer ? Les résultats ci-dessous sont après imputation.**  
**Prendre lâge en binaire coupé à 40 ans ?**  
**gnc=IgA**

## Hémodialyse vs greffe pré-emptive

```{r imputation, include=FALSE}
library(mice)

irc.selec <- irc.etude %>%
  select(RREC_COD, NEPH_LIB, CREATINI, ALBINI,	HBINI, NBCS, KTTINIn, EPOINIn, PBRn, ACTIVn,	liste_longue,	nephgp,	NBSCEAN,	VOLDP,	METHOn,	VAVn,	traitement,	DRSCmin,	IDEn,	PDS,	TAIL,	DIABn,	INSULn,	IRCn,	O2n,	ICn,	ICOROn,	IDMn,	RYTHMn,	ANEVn,	AMIn,	KCn,	VHBn,	VHCn,	CIRHn,	VIHn,	SIDAn,	TX_AUTRE,	ORG_Cn,	ORG_CPn,	ORG_Pn,	ORG_Fn,	ORG_PAn,	ORG_ILn,	ORG_In,	ORG_MOn,	HANDn,	AMPn,	PLEGn,	CECITEn,	COMPORTn,	INSCn,	TYPDIABn,	STADICn,	STDAMIn,	STDCIRHn,	TABACn,	NOINSCn,	MARCHn,	anirt,	sex,	age,	agegp,	classage,	bmi, RES_DEP_LIB,	RES_REG_LIB,	dc,	tx,	delaidc,	delaitx,	delailna,	delai_dernouv,	DATE_EVT,	FAV_DATE,	DDIRT,	DNAIS,	DINSCMED,	dgrf,	dsvr,	ddc,	dpdv,	DATE_DERNOUV,	gr_HBINI,	dfg,	urg_rea,	gr_bmi,	iga,	diab,	pkrd,	gnc,	LMALADI,	GRF1,	annee1,	mois1,	GRF2,	annee2,	mois2,	GRF3,	annee3,	mois3,	ARF1,	ARF2,	ECHEC1,	ECHEC2,	DECES1,	DECES2,	NOUV1,	NOUV2,	DELAIARF1,	DELAIARF2,	DELAIDC1,	DELAIDC2,	DELAINOUV1,	DELAINOUV2,	greffe,	kmdc,	kmdelaidc,	gr_METHOn,	greffe_METHOn,	date_greffe, avc_ait)

init <-  irc.selec %>%
  mice(maxit=0) 
meth <- init$method
predM <- init$predictorMatrix

# On n'impute pas les variables avec plus de 20% de données manquantes sauf HBINI, CREATINI, ALBINI qui sont dans les modèles
meth[c("RREC_COD", "NEPH_LIB", "CREATINI", "ALBINI", "HBINI", "NBCS", "PBRn", "ACTIVn", "VOLDP", "METHOn", "IDEn", "INSULn", "ANEVn", "delaidc", "delaitx", "delailna", "delai_dernouv", "DATE_EVT", "FAV_DATE", "DDIRT", "DNAIS",	"DINSCMED",	"dgrf", "dsvr", "ddc", "dpdv", "DATE_DERNOUV", "dfg", "iga", "diab", "pkrd", "gnc", "LMALADI", "GRF1",	"annee1",	"mois1",	"GRF2",	"annee2",	"mois2",	"GRF3",	"annee3",	"mois3",	"ARF1",	"ARF2",	"ECHEC1",	"ECHEC2",	"DECES1",	"DECES2",	"NOUV1",	"NOUV2",	"DELAIARF1",	"DELAIARF2",	"DELAIDC1",	"DELAIDC2",	"DELAINOUV1",	"DELAINOUV2")] <- ""
predM[,c("RREC_COD", "DATE_EVT", "FAV_DATE", "DDIRT", "DNAIS",	"DINSCMED",	"dgrf", "dsvr", "ddc", "dpdv", "DATE_DERNOUV", "GRF1",	"annee1",	"mois1",	"GRF2",	"annee2",	"mois2",	"GRF3",	"annee3",	"mois3",	"ARF1",	"ARF2",	"ECHEC1",	"ECHEC2",	"DECES1",	"DECES2",	"NOUV1",	"NOUV2")] <- 0

mice.tab.hd.gr <- irc.selec %>%
  filter(METHOn %in% c("Hémodialyse", "Greffe")) %>%
  mutate(nephgp = relevel(factor(nephgp), ref = "APKD"),
         METHOn = ifelse(METHOn=="Hémodialyse", 0, 1),
         sex = factor(sex, labels = c("Male", "Female")),
         anirt = factor(anirt),
         age = cut(age, breaks = c(0,40,200)),
         DIABn = factor(DIABn),
         ICn = factor(ICn),
         avc_ait = factor(avc_ait),
         KCn = factor(KCn),
         MARCHn = factor(MARCHn)) %>% 
  mice(m = 3, method = meth, predictorMatrix = predM) 
detach(package:mice)
```

```{r modeles HD vs Greffe, include=FALSE}
modele.0.gr <- irc.complet %>%
  filter(METHOn %in% c("Hémodialyse", "Greffe")) %>%
  mutate(nephgp = relevel(factor(nephgp), ref = "APKD"),
         METHOn = ifelse(METHOn=="Hémodialyse", 0, 1),
         sex = factor(sex, labels = c("Male", "Female")),
         anirt = factor(anirt),
         age = cut(age, breaks = c(0,40,200)),
         DIABn = factor(DIABn),
         ICn = factor(ICn),
         avc_ait = factor(avc_ait),
         KCn = factor(KCn),
         MARCHn = factor(MARCHn)) %>% 
  glm(METHOn~nephgp, data = ., family = "binomial")

modele.1.gr <- irc.complet %>%
  filter(METHOn %in% c("Hémodialyse", "Greffe")) %>%
  mutate(nephgp = relevel(factor(nephgp), ref = "APKD"),
         METHOn = ifelse(METHOn=="Hémodialyse", 0, 1),
         sex = factor(sex, labels = c("Male", "Female")),
         anirt = factor(anirt),
         age = cut(age, breaks = c(0,40,200)),
         DIABn = factor(DIABn),
         ICn = factor(ICn),
         avc_ait = factor(avc_ait),
         KCn = factor(KCn),
         MARCHn = factor(MARCHn)) %>% 
  glm(METHOn~nephgp+age+sex+anirt, data = ., family = "binomial")

modele.2.gr <- irc.complet %>%
  filter(METHOn %in% c("Hémodialyse", "Greffe")) %>%
  mutate(nephgp = relevel(factor(nephgp), ref = "APKD"),
         METHOn = ifelse(METHOn=="Hémodialyse", 0, 1),
         sex = factor(sex, labels = c("Male", "Female")),
         anirt = factor(anirt),
         age = cut(age, breaks = c(0,40,200)),
         DIABn = factor(DIABn),
         ICn = factor(ICn),
         avc_ait = factor(avc_ait),
         KCn = factor(KCn),
         MARCHn = factor(MARCHn)) %>% 
  glm(METHOn~nephgp+age+sex+anirt+DIABn+ICn+avc_ait+KCn+gr_bmi, data = ., family = "binomial")

modele.3.gr <- irc.complet %>%
  filter(METHOn %in% c("Hémodialyse", "Greffe")) %>%
  mutate(nephgp = relevel(factor(nephgp), ref = "APKD"),
         METHOn = ifelse(METHOn=="Hémodialyse", 0, 1),
         sex = factor(sex, labels = c("Male", "Female")),
         anirt = factor(anirt),
         age = cut(age, breaks = c(0,40,200)),
         DIABn = factor(DIABn),
         ICn = factor(ICn),
         avc_ait = factor(avc_ait),
         KCn = factor(KCn),
         MARCHn = factor(MARCHn)) %>% 
  glm(METHOn~nephgp+age+sex+anirt+HBINI+CREATINI+ALBINI, data = ., family = "binomial")

modele.4.gr <- irc.complet %>%
  filter(METHOn %in% c("Hémodialyse", "Greffe")) %>%
  mutate(nephgp = relevel(factor(nephgp), ref = "APKD"),
         METHOn = ifelse(METHOn=="Hémodialyse", 0, 1),
         sex = factor(sex, labels = c("Male", "Female")),
         anirt = factor(anirt),
         age = cut(age, breaks = c(0,40,200)),
         DIABn = factor(DIABn),
         ICn = factor(ICn),
         avc_ait = factor(avc_ait),
         KCn = factor(KCn),
         MARCHn = factor(MARCHn)) %>% 
  glm(METHOn~nephgp+age+sex+anirt+MARCHn, data = ., family = "binomial")
```

**Sans ajustement**
```{r comparaison HD/G sans ajustement, message=FALSE, warning=FALSE}
p.value <- modele.0.gr %>%
  summary() %>%
  coef() %>% 
  as.data.frame() %>%
  select(`Pr(>|z|)`) %>%
  round(3)

or <- modele.0.gr %>% 
  summary() %>% 
  coef() %>%  
  as.data.frame() %>% 
  select(Estimate) %>%
  exp() %>% 
  round(3)

int.conf <- modele.0.gr %>% 
  confint() %>% 
  exp()  %>%
  round(3) %>%
  as.data.frame()

cbind(or, int.conf, p.value) %>% 
  as.data.frame() %>%
  add_rownames() %>%
  rename(Groupe = rowname,
         OR = Estimate,
         IC.inf = `2.5 %`,
         IC.sup = `97.5 %`,
         p = `Pr(>|z|)`) %>%
  mutate(Groupe = c("Intercept","Diabète","IgA","GNC 1","GNC 2")) %>%
  kable()
```

**Modèle 1**
```{r comparaison HD/G modèle 1, message=FALSE, warning=FALSE}
p.value <- modele.1.gr %>%
  summary() %>%
  coef() %>% 
  as.data.frame() %>%
  select(`Pr(>|z|)`) %>%
  round(3)

or <- modele.1.gr %>% 
  summary() %>% 
  coef() %>%  
  as.data.frame() %>% 
  select(Estimate) %>%
  exp() %>% 
  round(3)

int.conf <- modele.1.gr %>% 
  confint() %>% 
  exp()  %>%
  round(3) %>%
  as.data.frame()

cbind(or, int.conf, p.value) %>% 
  as.data.frame() %>%
  add_rownames() %>%
  rename(Groupe = rowname,
         OR = Estimate,
         IC.inf = `2.5 %`,
         IC.sup = `97.5 %`,
         p = `Pr(>|z|)`) %>%
  kable()
```

**Modèle 2**
```{r comparaison HD/G modèle 2, message=FALSE, warning=FALSE}
p.value <- modele.2.gr %>%
  summary() %>%
  coef() %>% 
  as.data.frame() %>%
  select(`Pr(>|z|)`) %>%
  round(3)

or <- modele.2.gr %>%
  summary() %>%
  coef() %>% 
  as.data.frame() %>% 
  select(Estimate) %>%
  exp() %>% 
  round(3)

int.conf <- modele.2.gr %>%
  confint() %>% 
  exp()  %>%
  round(3) %>%
  as.data.frame()

cbind(or, int.conf, p.value) %>% 
  as.data.frame() %>%
  add_rownames() %>%
  rename(Groupe = rowname,
         OR = Estimate,
         IC.inf = `2.5 %`,
         IC.sup = `97.5 %`,
         p = `Pr(>|z|)`) %>%
  kable()
```

**Modèle 3**

**XXXXX Données manquantes pour HBINI, CREATINI et ALBINI et plus de 20 % manquantes. Faut-il imputer ? Car le modèle ne converge pas**

```{r comparaison HD/G modèle 3, message=FALSE, warning=FALSE}
# p.value <- modele.3.gr %>%
#   summary() %>%
#   coef() %>% 
#   as.data.frame() %>%
#   select(`Pr(>|z|)`) %>%
#   round(3)
# 
# or <- modele.3.gr %>%
#   summary() %>%
#   coef() %>% 
#   as.data.frame() %>% 
#   select(Estimate) %>%
#   exp() %>% 
#   round(3)
# 
# int.conf <- modele.3.gr %>%
#   confint() %>% 
#   exp()  %>%
#   round(3) %>%
#   as.data.frame()
# 
# cbind(or, int.conf, p.value) %>% 
#   as.data.frame() %>%
#   add_rownames() %>%
#   rename(Groupe = rowname,
#          OR = Estimate,
#          IC.inf = `2.5 %`,
#          IC.sup = `97.5 %`,
#          p = `Pr(>|z|)`) %>%
#   kable()
```

**Modèle 4**

```{r comparaison HD/G modèle 4, message=FALSE, warning=FALSE}
p.value <- modele.4.gr %>%
  summary() %>%
  coef() %>% 
  as.data.frame() %>%
  select(`Pr(>|z|)`) %>%
  round(3)

or <- modele.4.gr %>%
  summary() %>%
  coef() %>% 
  as.data.frame() %>% 
  select(Estimate) %>%
  exp() %>% 
  round(3)

int.conf <- modele.4.gr %>%
  confint() %>% 
  exp()  %>%
  round(3) %>%
  as.data.frame()

cbind(or, int.conf, p.value) %>% 
  as.data.frame() %>%
  add_rownames() %>%
  rename(Groupe = rowname,
         OR = Estimate,
         IC.inf = `2.5 %`,
         IC.sup = `97.5 %`,
         p = `Pr(>|z|)`) %>%
  kable()
```

## Hémodialyse vs dialyse péritonéale

```{r modeles HD vs DP, include=FALSE}
modele.0.dp <- irc.complet %>%
  filter(METHOn %in% c("Hémodialyse", "Dialyse péritonéale")) %>%
  mutate(nephgp = relevel(factor(nephgp), ref = "APKD"),
         METHOn = ifelse(METHOn=="Hémodialyse", 0, 1),
         sex = factor(sex, labels = c("Male", "Female")),
         anirt = factor(anirt),
         age = cut(age, breaks = c(0,40,200))) %>% 
  glm(METHOn~nephgp, data = ., family = "binomial")

modele.1.dp <- irc.complet %>%
  filter(METHOn %in% c("Hémodialyse", "Dialyse péritonéale")) %>%
  mutate(nephgp = relevel(factor(nephgp), ref = "APKD"),
         METHOn = ifelse(METHOn=="Hémodialyse", 0, 1),
         sex = factor(sex, labels = c("Male", "Female")),
         anirt = factor(anirt),
         age = cut(age, breaks = c(0,40,200))) %>% 
  glm(METHOn~nephgp+age+sex+anirt, data = ., family = "binomial")

modele.2.dp <- irc.complet %>%
  filter(METHOn %in% c("Hémodialyse", "Dialyse péritonéale")) %>%
  mutate(nephgp = relevel(factor(nephgp), ref = "APKD"),
         METHOn = ifelse(METHOn=="Hémodialyse", 0, 1),
         sex = factor(sex, labels = c("Male", "Female")),
         anirt = factor(anirt),
         age = cut(age, breaks = c(0,40,200))) %>% 
  glm(METHOn~nephgp+age+sex+anirt+DIABn+ICn+avc_ait+KCn+gr_bmi, data = ., family = "binomial")

modele.3.dp <- irc.complet %>%
  filter(METHOn %in% c("Hémodialyse", "Dialyse péritonéale")) %>%
  mutate(nephgp = relevel(factor(nephgp), ref = "APKD"),
         METHOn = ifelse(METHOn=="Hémodialyse", 0, 1),
         sex = factor(sex, labels = c("Male", "Female")),
         anirt = factor(anirt),
         age = cut(age, breaks = c(0,40,200))) %>% 
  glm(METHOn~nephgp+age+sex+anirt+HBINI+CREATINI+ALBINI, data = ., family = "binomial")

modele.4.dp <- irc.complet %>%
  filter(METHOn %in% c("Hémodialyse", "Dialyse péritonéale")) %>%
  mutate(nephgp = relevel(factor(nephgp), ref = "APKD"),
         METHOn = ifelse(METHOn=="Hémodialyse", 0, 1),
         sex = factor(sex, labels = c("Male", "Female")),
         anirt = factor(anirt),
         age = cut(age, breaks = c(0,40,200))) %>% 
  glm(METHOn~nephgp+age+sex+anirt+MARCHn, data = ., family = "binomial")
```

**Sans ajustement**
```{r comparaison HD/DP sans ajustement, echo=FALSE, message=FALSE, warning=FALSE}
p.value <- modele.0.dp %>%
  summary() %>%
  coef() %>% 
  as.data.frame() %>%
  select(`Pr(>|z|)`) %>%
  round(3)

or <- modele.0.dp %>% 
  summary() %>% 
  coef() %>%  
  as.data.frame() %>% 
  select(Estimate) %>%
  exp() %>% 
  round(3)

int.conf <- modele.0.dp %>% 
  confint() %>% 
  exp()  %>%
  round(3) %>%
  as.data.frame()

cbind(or, int.conf, p.value) %>% 
  as.data.frame() %>%
  add_rownames() %>%
  rename(Groupe = rowname,
         OR = Estimate,
         IC.inf = `2.5 %`,
         IC.sup = `97.5 %`,
         p = `Pr(>|z|)`) %>%
  mutate(Groupe = c("Intercept","Diabète","IgA","GNC 1","GNC 2")) %>%
  kable()
```

**Modèle 1**
```{r comparaison HD/DP modèle 1, message=FALSE, warning=FALSE}
p.value <- modele.1.dp %>%
  summary() %>%
  coef() %>% 
  as.data.frame() %>%
  select(`Pr(>|z|)`) %>%
  round(3)

or <- modele.1.dp %>%
  summary() %>%
  coef() %>% 
  as.data.frame() %>% 
  select(Estimate) %>%
  exp() %>% 
  round(3)

int.conf <- modele.1.dp %>%
  confint() %>% 
  exp()  %>%
  round(3) %>%
  as.data.frame()

cbind(or, int.conf, p.value) %>% 
  as.data.frame() %>%
  add_rownames() %>%
  rename(Groupe = rowname,
         OR = Estimate,
         IC.inf = `2.5 %`,
         IC.sup = `97.5 %`,
         p = `Pr(>|z|)`) %>%
  kable()
```

**Modèle 2**
```{r comparaison HD/DP modèle 2, message=FALSE, warning=FALSE}
p.value <- modele.2.dp %>%
  summary() %>%
  coef() %>% 
  as.data.frame() %>%
  select(`Pr(>|z|)`) %>%
  round(3)

or <- modele.2.dp %>%
  summary() %>%
  coef() %>% 
  as.data.frame() %>% 
  select(Estimate) %>%
  exp() %>% 
  round(3)

int.conf <- modele.2.dp %>%
  confint() %>% 
  exp()  %>%
  round(3) %>%
  as.data.frame()

cbind(or, int.conf, p.value) %>% 
  as.data.frame() %>%
  add_rownames() %>%
  rename(Groupe = rowname,
         OR = Estimate,
         IC.inf = `2.5 %`,
         IC.sup = `97.5 %`,
         p = `Pr(>|z|)`) %>%
  kable()
```

**Modèle 3**
```{r comparaison HD/DP modèle 3, message=FALSE, warning=FALSE}
p.value <- modele.3.dp %>%
  summary() %>%
  coef() %>% 
  as.data.frame() %>%
  select(`Pr(>|z|)`) %>%
  round(3)

or <- modele.3.dp %>%
  summary() %>%
  coef() %>% 
  as.data.frame() %>% 
  select(Estimate) %>%
  exp() %>% 
  round(3)

int.conf <- modele.3.dp %>%
  confint() %>% 
  exp()  %>%
  round(3) %>%
  as.data.frame()

cbind(or, int.conf, p.value) %>% 
  as.data.frame() %>%
  add_rownames() %>%
  rename(Groupe = rowname,
         OR = Estimate,
         IC.inf = `2.5 %`,
         IC.sup = `97.5 %`,
         p = `Pr(>|z|)`) %>%
  kable()
```

**Modèle 4**
```{r comparaison HD/DP modèle 4, message=FALSE, warning=FALSE}
p.value <- modele.4.dp %>%
  summary() %>%
  coef() %>% 
  as.data.frame() %>%
  select(`Pr(>|z|)`) %>%
  round(3)

or <- modele.4.dp %>%
  summary() %>%
  coef() %>% 
  as.data.frame() %>% 
  select(Estimate) %>%
  exp() %>% 
  round(3)

int.conf <- modele.4.dp %>%
  confint() %>% 
  exp()  %>%
  round(3) %>%
  as.data.frame()

cbind(or, int.conf, p.value) %>% 
  as.data.frame() %>%
  add_rownames() %>%
  rename(Groupe = rowname,
         OR = Estimate,
         IC.inf = `2.5 %`,
         IC.sup = `97.5 %`,
         p = `Pr(>|z|)`) %>%
  kable()
```

# Etude de survie au stade de la dialyse {.tabset .tabset-fade .tabset-pills}

## Courbe de survie uniquement pour la néphropathie à IgA comparant l’hémodialyse, la dialyse péritonéale, et la greffe pré-emptive 

> **XXXXX Quelle catégorie mettre en référence ? Ajuster sur quelles variables ? On va voir pour ajuster sur l'inscription sur liste 'attente de greffe qui est un facteur important**

```{r multi_etats IgA survie selon suppleance, echo=FALSE}
# Visualisation des données
# iga %>% select(METHOn, DDIRT, GRF1, ARF1, dgrf, temps_avant_changement, changement, kmdelaidc, kmdc, kmtx) %>% View

# Fine-Gray pour le décès
iga %>%
  mutate(METHOn = relevel(as.factor(METHOn), ref = "Hémodialyse"),
         etime = ifelse(changement==0, kmdelaidc, temps_avant_changement),
         event = ifelse(changement==0, 2*kmdc, 1) %>% factor(0:2, labels = c("censure","changement","deces"))) %>%
  finegray(Surv(etime, event) ~ METHOn, data = ., etype = "deces") %>% 
  survfit(Surv(fgstart/365.25, fgstop/365.25, fgstatus)~METHOn, data = ., weight = fgwt) %>% 
  plot(main = "Fine-Gray", xlab= "Temps (années)", ylab = "Survie", col = c("red","blue","black"), xlim = c(0,7))
legend(2, 0.7, legend = c("Hémodialyse", "Dialyse péritonéale", "Greffe préemptive"), col = c("red","blue","black"), lty = 1)

cox.coef <- iga %>%
  mutate(METHOn = relevel(as.factor(METHOn), ref = "Hémodialyse"),
         etime = ifelse(changement==0, kmdelaidc, temps_avant_changement),
         event = ifelse(changement==0, 2*kmdc, 1) %>% factor(0:2, labels = c("censure","changement","deces"))) %>%
  finegray(Surv(etime, event) ~ METHOn, data = ., etype = "deces") %>% 
  coxph(Surv(fgstart/365.25, fgstop/365.25, fgstatus)~METHOn, data = ., weight = fgwt) %>%
  summary() %>% 
  coef() %>%
  as.data.frame() %>%
  select(1,2,5) %>%
  round(3)

cox.intconf <- iga %>%
  mutate(METHOn = relevel(as.factor(METHOn), ref = "Hémodialyse"),
         etime = ifelse(changement==0, kmdelaidc, temps_avant_changement),
         event = ifelse(changement==0, 2*kmdc, 1) %>% factor(0:2, labels = c("censure","changement","deces"))) %>%
  finegray(Surv(etime, event) ~ METHOn, data = ., etype = "deces") %>% 
  coxph(Surv(fgstart/365.25, fgstop/365.25, fgstatus)~METHOn, data = ., weight = fgwt) %>%
  confint() %>%
  exp()  %>%
  round(3) %>%
  as.data.frame()
  
cbind(cox.coef, cox.intconf) %>%
  kable()

# iga %>%
#   mutate(kmdelaidc = as.numeric(kmdelaidc)) %>%
#   survfit(Surv(kmdelaidc/365.25, kmdc)~METHOn, data = .) %>% 
#   plot(main = "Sans ajustement", xlab= "Temps (années)", ylab = "Survie", col = c("blue","black","red"), xlim = c(0,7))
# legend(2, 0.7, legend = c("Dialyse péritonéale", "Greffe préemptive", "Hémodialyse"), col = c("blue","black","red"), lty = 1)


# Aalen-Johansen
# iga %>%
#   mutate(METHOn = relevel(as.factor(METHOn), ref = "Hémodialyse"),
#          etime = ifelse(changement==0, kmdelaidc, temps_avant_changement),
#          event = ifelse(changement==0, 2*kmdc, 1) %>% factor(0:2, labels = c("censure","changement","deces"))) %>% 
#   tmerge(., ., id=RREC_COD, ajdeces = event(kmdelaidc, kmdc), ajchangement = event(temps_avant_changement, changement)) %>% 
#   tmerge(., ., id, enum = cumtdc(tstart)) %>% 
#   mutate(event = ifelse(ajchangement==0, 2*kmdc, 1) %>% factor(0:2, labels = c("censure","changement","deces"))) %>% 
#   coxph(Surv(tstart, tstop, ajdeces)~METHOn+ajchangement+cluster(id), data = .) 
```

```{r score propension inscription liste de greffe, include=FALSE}
library(mice)

irc.selec.2 <- irc.etude %>%
  select(RREC_COD, NEPH_LIB, CREATINI, ALBINI,	HBINI, NBCS, KTTINIn, EPOINIn, PBRn, ACTIVn,	liste_longue,	nephgp,	NBSCEAN,	VOLDP,	METHOn,	VAVn,	traitement,	DRSCmin,	IDEn,	PDS,	TAIL,	DIABn,	INSULn,	IRCn,	O2n,	ICn,	ICOROn,	IDMn,	RYTHMn,	ANEVn,	AMIn,	KCn,	VHBn,	VHCn,	CIRHn,	VIHn,	SIDAn,	TX_AUTRE,	ORG_Cn,	ORG_CPn,	ORG_Pn,	ORG_Fn,	ORG_PAn,	ORG_ILn,	ORG_In,	ORG_MOn,	HANDn,	AMPn,	PLEGn,	CECITEn,	COMPORTn,	INSCn,	TYPDIABn,	STADICn,	STDAMIn,	STDCIRHn,	TABACn,	NOINSCn,	MARCHn,	anirt,	sex,	age,	agegp,	classage,	bmi, RES_DEP_LIB,	RES_REG_LIB,	dc,	tx,	delaidc,	delaitx,	delailna,	delai_dernouv,	gr_HBINI,	dfg,	urg_rea,	gr_bmi,	iga,	diab,	pkrd,	gnc,	LMALADI,	DELAIARF1,	DELAIARF2,	DELAIDC1,	DELAIDC2,	DELAINOUV1,	DELAINOUV2,	greffe,	kmdc,	kmdelaidc,	gr_METHOn,	greffe_METHOn,	date_greffe, avc_ait)

init <-  irc.selec.2 %>% mice(maxit=0) 
meth <- init$method
predM <- init$predictorMatrix

# On n'impute pas les variables avec plus de 20% de données manquantes sauf HBINI, CREATINI, ALBINI qui sont dans les modèles
meth[c("RREC_COD", "NEPH_LIB", "CREATINI", "ALBINI", "HBINI", "NBCS", "PBRn", "ACTIVn", "VOLDP", "METHOn", "IDEn", "INSULn", "ANEVn", "delaidc", "delaitx", "delailna", "delai_dernouv", "dfg", "iga", "diab", "pkrd", "gnc", "LMALADI",  "DELAIARF1",	"DELAIARF2",	"DELAIDC1",	"DELAIDC2",	"DELAINOUV1",	"DELAINOUV2")] <- ""
predM[,c("RREC_COD")] <- 0

irc.complet.2 <- irc.selec.2 %>%
  mice(m = 1, method = meth, maxit = 5, predictorMatrix = predM) %>%
  complete()

detach(package:mice)
```

## Courbe de survie uniquement pour la néphropathie à IgA comparant l’hémodialyse sans greffe, greffe dans la 1 ère année de dialyse, greffe dans la 2 ème année de dialyse, greffe dans la 3 ème année de dialyse

**Le point 0 est le point de greffe, mais les patient qui ont survécu suffisamment longtemps pour avoir une greffe sont peut-être plus "résistants" et peuvent mourir moins vite ?**

```{r survie iga greffe graphique}
par(mar = c(4,4,1,0.3))
# Prise en compte du biais d'immortalité en prenant 0 comme premier jour de greffe
iga %>%
  filter(dgrf < as.Date("2016-12-01") | is.na(dgrf)) %>%
  mutate(kmdelaidc = ifelse(!is.na(delaitx), kmdelaidc - (delaitx * 30.2), kmdelaidc)) %>%
  survfit(Surv(kmdelaidc/365.25, kmdc)~gr_delai_greffe, data = .) %>%
  plot(xlab= "Temps (années)", ylab = "Survie", col = c("black", "green", "orange", "red","blue"), xlim = c(0,7), ylim = c(0,1), main = "Point 0 = date de greffe")
legend(1, 0.7, legend = c("Aucune greffe", "1ère année", "2e année", "3e année","préemptive"), col = c("black", "green", "orange", "red","blue"), lty = 1)

# Modèle de Cox
iga %>%
  filter(dgrf < as.Date("2016-12-01") | is.na(dgrf)) %>%
  mutate(kmdelaidc = ifelse(!is.na(delaitx), kmdelaidc - (delaitx * 30.2), kmdelaidc),
         gr_delai_greffe = factor(gr_delai_greffe)) %>%
  coxph(Surv(kmdelaidc/365.25, kmdc)~gr_delai_greffe, data = .) %>%
  summary()



# Sans ajustement
iga %>%
  filter(dgrf < as.Date("2016-12-01") | is.na(dgrf)) %>%
  survfit(Surv(kmdelaidc/365.25, kmdc)~gr_delai_greffe, data = .) %>%
  plot(xlab= "Temps (années)", ylab = "Survie", col = c("black", "green", "orange", "red","blue"), xlim = c(0,7), ylim = c(0,1), main = "Sans ajustement")
legend(1, 0.7, legend = c("Aucune greffe", "1ère année", "2e année", "3e année","préemptive"), col = c("black", "green", "orange", "red","blue"), lty = 1)

iga %>%
  filter(dgrf < as.Date("2016-12-01") | is.na(dgrf)) %>%
  mutate(gr_delai_greffe = factor(gr_delai_greffe)) %>%
  coxph(Surv(kmdelaidc/365.25, kmdc)~gr_delai_greffe, data = .) %>%
  summary()



# Variable dépendante du temps
iga %>%
  filter(dgrf < as.Date("2016-12-01") | is.na(dgrf)) %>%
  mutate(METHOn = relevel(as.factor(METHOn), ref = "Hémodialyse"),
         etime = ifelse(changement==0, kmdelaidc, temps_avant_changement),
         event = ifelse(changement==0, 2*kmdc, 1) %>% factor(0:2, labels = c("censure","changement","deces")),
         gr_delai_greffe = factor(gr_delai_greffe)) %>% 
  tmerge(., ., id=RREC_COD, ajdeces = event(kmdelaidc, kmdc), ajchangement = event(temps_avant_changement, changement)) %>% 
  tmerge(., ., id, enum = cumtdc(tstart)) %>% 
  mutate(event = ifelse(ajchangement==0, 2*kmdc, 1) %>% factor(0:2, labels = c("censure","changement","deces"))) %>% 
  survfit(Surv(tstart, tstop, event)~gr_delai_greffe+cluster(id), data = .) 
```

## Courbe de survie globale (HD, DP, et greffe pré-emptive) comparant la néphropathie à IgA avec les 4 groupes

```{r survie globale}
par(mar = c(4,4,0,0.3))

irc.etude %>%
  survfit(Surv(kmdelaidc/365.25, kmdc)~nephgp, data = .) %>% 
  plot(xlab= "Temps (années)", ylab = "Survie", col = brewer.pal(5, "Dark2"), xlim = c(0,7))
legend(1, 0.6, legend = c("PKRD", "Diabète", "IgA", "GNC1", "GNC2"), col = brewer.pal(6, "Dark2"), lty = 1)
text(5, 0.4, "Médiane diabète = 5.16 ans")

# Modèle de Cox
irc.etude %>%
  mutate(nephgp = relevel(factor(nephgp), ref = "gnc")) %>%
  coxph(Surv(kmdelaidc/365.25, kmdc)~nephgp, data = .)

# Conditions de validité
print("Conditions de validités")
irc.etude %>%
  mutate(nephgp = relevel(factor(nephgp), ref = "gnc")) %>%
  coxph(Surv(kmdelaidc/365.25, kmdc)~nephgp, data = .) %>%
  cox.zph() 
```

```{r multi_etats survie selon suppleance, echo=FALSE}
# Visualisation des données
# irc.etude %>% select(METHOn, DDIRT, GRF1, ARF1, dgrf, temps_avant_changement, changement, kmdelaidc, kmdc, kmtx) %>% View

# Fine-Gray pour le changement
irc.etude %>%
  mutate(nephgp = relevel(factor(nephgp), ref = "gnc"),
         etime = ifelse(changement==0, kmdelaidc, temps_avant_changement),
         event = ifelse(changement==0, 2*kmdc, 1) %>% factor(0:2, labels = c("censure","changement","deces"))) %>% 
  finegray(Surv(etime, event) ~ ., data = ., etype = "changement") %>% 
  coxph(Surv(fgstart, fgstop, fgstatus) ~ nephgp, data = ., weight = fgwt) %>%
  summary()

# Fine-Gray pour le décès
irc.etude %>%
  mutate(nephgp = relevel(factor(nephgp), ref = "gnc"),
         etime = ifelse(changement==0, kmdelaidc, temps_avant_changement),
         event = ifelse(changement==0, 2*kmdc, 1) %>% factor(0:2, labels = c("censure","changement","deces"))) %>% 
  finegray(Surv(etime, event) ~ ., data = ., etype = "deces") %>% 
  coxph(Surv(fgstart, fgstop, fgstatus) ~ nephgp, data = ., weight = fgwt) %>%
  summary()
```

```{r comparaison survie entre les 5 groupes, fig.width=8, fig.height=11}
par(mar = c(4,4,3,0.3), mfrow = c(3,2))

iga %>%
  survfit(Surv(kmdelaidc/365.25, kmdc)~METHOn, data = .) %>% 
  plot(xlab= "Temps (années)", ylab = "Survie", col = brewer.pal(3, "Dark2"), xlim = c(0,7), main = "IgA")
legend(1, 0.6, legend = c("Dialyse péritonéale", "Greffe préemptive", "Hémodialyse"), col = brewer.pal(3, "Dark2"), lty = 1)

diab %>%
  survfit(Surv(kmdelaidc/365.25, kmdc)~METHOn, data = .) %>% 
  plot(xlab= "Temps (années)", ylab = "Survie", col = brewer.pal(3, "Dark2"), xlim = c(0,7), main = "Diabète")
legend(1, 0.3, legend = c("Dialyse péritonéale", "Greffe préemptive", "Hémodialyse"), col = brewer.pal(3, "Dark2"), lty = 1)

pkrd %>%
  survfit(Surv(kmdelaidc/365.25, kmdc)~METHOn, data = .) %>% 
  plot(xlab= "Temps (années)", ylab = "Survie", col = brewer.pal(3, "Dark2"), xlim = c(0,7), main = "PKRD")
legend(1, 0.6, legend = c("Dialyse péritonéale", "Greffe préemptive", "Hémodialyse"), col = brewer.pal(3, "Dark2"), lty = 1)

gnc %>%
  filter(nephgp=="gnc1") %>%
  survfit(Surv(kmdelaidc/365.25, kmdc)~METHOn, data = .) %>% 
  plot(xlab= "Temps (années)", ylab = "Survie", col = brewer.pal(3, "Dark2"), xlim = c(0,7), main = "GNC : groupe 1")
legend(1, 0.6, legend = c("Dialyse péritonéale", "Greffe préemptive", "Hémodialyse"), col = brewer.pal(3, "Dark2"), lty = 1)

gnc %>%
  filter(nephgp=="gnc2") %>%
  survfit(Surv(kmdelaidc/365.25, kmdc)~METHOn, data = .) %>% 
  plot(xlab= "Temps (années)", ylab = "Survie", col = brewer.pal(3, "Dark2"), xlim = c(0,7), main = "GNC : groupe 2")
legend(1, 0.6, legend = c("Dialyse péritonéale", "Greffe préemptive", "Hémodialyse"), col = brewer.pal(3, "Dark2"), lty = 1)
```

** Peut être pas assez de patients pour le groupe 2 des GNC (pour la dialyse) **




























































